臺灣臺中地方法院刑事判決　　　　　　　95年度訴字第2230號
公　訴　人　臺灣臺中地方法院檢察署檢察官
被　　　告　壬○○原名張春雷.
　　　　　　　　　　（另案於臺灣臺中監獄執行中）
　　　　　　己○○
　　　　　　戊○○
　　　　　　丁○○
　　　　　　庚○○
　　　　　　辛○○
上　一　人
選任辯護人　王正喜律師
上列被告等因妨害自由等案件，經檢察官提起公訴（九十五年度
偵字第二六○九號），本院判決如下：
    主    文
壬○○連續結夥三人以上，攜帶兇器竊盜，處有期徒刑貳年；又
被訴偽造特種文書部分免訴。
己○○連續結夥三人以上，攜帶兇器竊盜，處有期徒刑壹年貳月
。
戊○○連續結夥三人以上，攜帶兇器竊盜，處有期徒刑壹年貳月
。
丁○○連續結夥三人以上，攜帶兇器竊盜，處有期徒刑壹年捌月
。
庚○○共同私行拘禁，處有期徒刑陸月，如易科罰金，以銀元
佰元即新臺幣玖佰元折算壹日。
辛○○共同私行拘禁，處有期徒刑伍月，如易科罰金，以銀元
佰元即新臺幣玖佰元折算壹日。緩刑貳年。扣案之新臺幣伍仟元
沒收。
    犯罪事實
一、壬○○（原名張春雷）與子○○原係男女朋友關係，壬○○
    因不滿子○○與其分手而避不見面，竟與己○○、戊○○、
    丁○○、庚○○、辛○○等五人共同基於私行拘禁之犯意聯
    絡，於民國九十五年一月十九日，在臺中縣大里市○○路○
    段七五九號，先推由庚○○向「亞太租車行」承租車牌號碼
    八四八二－ＨＰ號之自用小客車一輛後，壬○○與己○○、
    戊○○、丁○○為躲避警方查緝，乃基於意圖為自己不法所
    有之概括犯意聯絡，本於竊盜之意思，連續於(一)九十五年一
    月中旬某日二十二時許，推由丁○○駕駛上開車輛搭載壬○○、戊○○、己○○三人，至臺中縣、市內某處，再由壬○○尋找行竊標的，戊○○在旁把風，委由己○○持客觀上具
    有危險性，足供兇器使用長約二十公分之鐵製扳手一支，共
    同竊取李鐘祥所有之車牌號碼ＧＥ－六○七三號自用小客車
    之車牌二面（該車牌已於九十三年七月一日註銷）。(二)九十
    五年一月十九日二十二時許（起訴書誤載為十時許），推由
    丁○○駕駛上開車輛搭載壬○○、戊○○、己○○三人，至
    位於臺中縣大里市○○路某處之某停車場，再由壬○○尋找
    行竊標的，戊○○在旁把風，委由己○○持上開扳手一支，
    共同竊取甲○○所有之車牌號碼七Ｖ－七二○九號自用小客
    車之車牌二面，得手後並將之懸掛於所承租之車牌號碼八四
    八二－ＨＰ號之自用小客車上。嗣由壬○○、戊○○以「Ｈ
    ＡＲＢＯＲ」之暱稱於奇摩交友網站留言予子○○，邀約子
    ○○一同至「六福村遊樂園」遊玩，並向子○○諉稱由「Ｈ
    ＡＲＢＯＲ」之表弟駕車前往搭載子○○，子○○不疑有他
    而應允後，再推由辛○○於同年月二十日九時三十分許，駕
    駛上開承租車輛前往位於臺中市○區○○路之「麥當勞」與
    子○○碰面後，辛○○即向子○○佯稱伊係「ＨＡＲＢＯＲ
    」之表弟，子○○及其妹劉淑華遂搭乘辛○○所駕駛之上開
    車輛，辛○○乃駕駛上開承租車輛前往臺中市南屯區光明二
    巷十三之九號前，辛○○依計畫按鳴喇叭二聲後，躲於上址
    旁鐵皮屋內之壬○○、戊○○及藏身於上開車輛後行李箱內
    之己○○即衝出，進入上開車輛內，己○○坐在右前座，而
    由壬○○、戊○○分別以手銬將子○○左右手銬住，以此非
    法之方法，剝奪子○○之行動自由後，壬○○即命劉淑華自
    行下車，辛○○遂依壬○○之指示駕駛上開承租車輛前往南
    投縣南投市○○路四六巷四六號租屋處，再由壬○○將子○○以手銬銬於上址浴室內之浴缸之方法，將子○○私行拘禁
    於前開租屋處浴室內。嗣後壬○○交付新臺幣（下同）一萬
    元之報酬予辛○○後（起訴書誤載為一萬五千元），辛○○
    即先行離去，壬○○復命戊○○外出前往先前上網之網咖消
    除子○○與「ＨＡＲＢＯＲ」間留言之電磁紀錄時，戊○○
    於該網咖內查覺警察已循線追查，隨即返回上開租屋處與壬○○、己○○、丁○○、庚○○等人商議，戊○○與丁○○
    原本不同意讓子○○離開，惟其四人於詳加討論後，為免事
    態擴大，乃同意讓子○○離去，遂於同年月二十一日凌晨零
    時許，由丁○○駕駛上開承租車輛搭載戊○○、子○○二人
    ，將子○○載往臺中縣大里市○○路與大明路口附近釋放。
    嗣因劉淑華報警後，於九十五年一月二十七日二十一時許，
    為警循線在位於新竹縣竹北市○○○○街四七號「雲之泰」
    泰國料理店內，查獲壬○○、己○○、戊○○、丁○○、庚○○等五人，另於同日二十一時許，在彰化縣芳苑鄉○○路
    查獲辛○○，並扣得壬○○於九十五年一月二十七日在新竹
    市某處忠孝保齡球館交予辛○○之報酬五千元。
二、案經臺中市警察局第四分局報請臺灣臺中地方法院檢察署檢
    察官偵查起訴。
    理    由
壹、證據能力之說明：
    按被告以外之人於審判外之言詞或書面陳述，除法律有規定
    者外，不得作為證據，刑事訴訟法第一百五十九條第一項固
    定有明文。惟被告以外之人於審判外之陳述，雖不符前四條
    之規定，而經當事人於審判程序同意作為證據，法院審酌該
    言詞陳述或書面陳述作成時之情況，認為適當者，亦得為證
    據，同法第一百五十九條之五第一項亦定有明文，是被告對
    證人（包括立於證人地位之共犯）之詰問權雖為被告應受保
    障之訴訟權能之一，但尚非不得拋棄。查本件被告壬○○、
    己○○、戊○○、丁○○、庚○○、辛○○均不爭執證人子
    ○○、甲○○、證人即被告壬○○、己○○、戊○○、丁○○、庚○○、辛○○於警詢時證述以及證人子○○、劉淑華
    、證人即被告壬○○、己○○、戊○○、丁○○、庚○○、
    辛○○於偵查中證述之證據能力（見本院卷第八一頁反面）
    ，本院審酌上開證人子○○、劉淑華、證人即被告壬○○、
    己○○、戊○○、丁○○、庚○○、辛○○於偵查中之證述
    均經具結，有證人結文在卷可憑（見臺灣臺中地方法院檢察
    署九十五年度偵字第二六○九號偵查卷第九○頁、第九○之
    一頁），且無顯有不可信之情形；另審酌證人子○○、甲○○、證人即被告己○○、戊○○、丁○○、庚○○、辛○○
    警詢筆錄作成時之情況，亦認為適當，爰依刑事訴訟法第一
    百五十九條之五第一項之規定，認均為傳聞法則之例外，有
    證據能力。
貳、有罪部分：
一、上開事實，業據被告戊○○、己○○二人於本院審理時坦承
    不諱（見本院卷第七九頁），核與證人子○○於警詢、偵查
    及本院審理時證述其遭被告等人私行拘禁之情節相符（見警
    卷第三四頁至第三七頁、臺灣臺中地方法院檢察署九十五年
    度偵字第二六○九號偵查卷第八五頁至第八八頁、本院卷第
    二○七頁至二一二頁），且經證人即子○○之妹劉淑華於偵
    查中證述其與證人子○○於上開時地赴約時，證人子○○上
    車後遭人以手銬銬住，並命其下車，而將證人子○○帶走等
    情明確（見臺灣臺中地方法院檢察署九十五年度偵字第二六
    ○九號偵查卷第八八頁），而證人甲○○於警詢時亦證稱：
    七Ｖ－七二○九號車牌二面係伊在臺中縣大里市○○路公司
    停車場失竊之物等語（見警卷第四一頁），並有車輛租賃切
    結書三紙、贓物認領保管單一紙、查獲照片十六幀、臺中縣
    警察局車牌遺失電腦輸入單、車牌失竊詳細資料畫面、車籍
    作業系統查詢認可資料各一紙在卷可稽，且有車牌號碼ＧＥ
    －六○七三號車牌二面扣案可資佐證，事證明確，被告戊○○、己○○二人共同加重竊盜及私行拘禁之犯行，堪以認定
    。
二、訊據被告辛○○對於九十五年一月二十日九時三十分許，在
    臺中市○區○○路「麥當勞」，駕駛懸掛七Ｖ－七二○九號
    車牌之原車牌號碼八四八二－ＨＰ號自用小客車，搭載證人
    子○○及證人劉淑華後，駛往臺中市南屯區光明二巷十三之
    九號前，再由事先藏身於該處旁鐵皮屋內之被告壬○○、戊○○以及藏身於自小客車後行李箱內之被告己○○上車後，
    被告壬○○、戊○○分別以手銬銬住證人子○○左右手後，
    被告壬○○即命證人劉淑華下車，並指示其駕車前往南投縣
    南投市○○路四六巷四六號，且收受被告壬○○所交付之報
    酬共計一萬五千元之事實，業據被告辛○○於偵查及本院審
    理時坦承不諱（見臺灣臺中地方法院檢察署九十五年度偵字
    第二六○九號偵查卷第四三頁至第四四頁、第一○○頁至第
    一○一頁、本院卷第七九頁），核與證人子○○於警詢、偵
    查及本院審理時證述其遭被告等人私行拘禁之情節相符（見
    警卷第三四頁至第三七頁、臺灣臺中地方法院檢察署九十五
    年度偵字第二六○九號偵查卷第八五頁至第八八頁、本院卷
    第二○七頁至二一二頁），且經證人劉淑華於偵查中證述其
    與證人子○○於上開時地赴約時，證人子○○上車後遭人以
    手銬銬住，並命其下車，而將證人子○○帶走等情明確（見
    臺灣臺中地方法院檢察署九十五年度偵字第二六○九號偵查
    卷第八八頁），並有車輛租賃切結書三紙、查獲照片十六幀
    在卷可稽，且有現金五千元扣案可資佐證，事證明確，被告
    辛○○共同妨害自由之犯行，堪可認定。
三、訊據被告壬○○固坦承於上開時地有私行拘禁證人即被害人
    子○○之事實，惟矢口否認有何加重竊盜犯行，並辯稱：我
    在第四分局有遭到刑求，我在新竹被抓到時，在車上就有被
    打，到第四分局時也有被打，一個是抓到我的警察，一個是
    作筆錄的警察，兩個警察都有打我等語。惟查：
  (一)被告壬○○於上開時地，先與被告戊○○以「ＨＡＲＢＯＲ
    」之暱稱，在奇摩交友網站留言邀約證人子○○至「六福村
    遊樂園」遊玩，再由被告辛○○駕車前往約定地點搭載證人
    子○○後，前往臺中市南屯區光明二巷十三之九號前，其與
    被告戊○○自藏身之鐵皮屋竄出上車，被告己○○則自上開
    自小客車後行李箱出來，其與被告戊○○、己○○上車後，
    由其與被告戊○○分別以手銬將證人子○○之左右手銬住，
    並指示被告辛○○駕車前往南投縣南投市○○路四六巷四六
    號，再將證人子○○帶往上開處所浴室內，以手銬將證人子
    ○○銬在浴缸，嗣因被告戊○○告知被告壬○○警察已循線
    追查此事，乃於同年月二十一日凌晨零時許，由被告丁○○
    駕駛上開承租車輛搭載被告戊○○、證人子○○二人，將證
    人子○○載往臺中縣大里市○○路與大明路口附近釋放之事
    實，業據被告壬○○於警詢、偵查中及本院審理時供承不諱
    （見警卷第六頁、第七頁、臺灣臺中地方法院檢察署九十五
    年度偵字第二六○九號偵查卷第三八頁、本院卷第七九頁）
    ，核與證人子○○於警詢、偵查及本院審理時證述其遭被告
    等人私行拘禁之情節相符（見警卷第三四頁至第三七頁、臺
    灣臺中地方法院檢察署九十五年度偵字第二六○九號偵查卷
    第八五頁至第八八頁、本院卷第二○七頁至二一二頁），且
    經證人劉淑華於偵查中證述其與證人子○○於上開時地赴約
    時，證人子○○上車後遭人以手銬銬住，並命其下車，而將
    證人子○○帶走等情明確（見臺灣臺中地方法院檢察署九十
    五年度偵字第二六○九號偵查卷第八八頁），被告壬○○有
    關共同妨害自由部分之自白與事實相符，應堪採信。
  (二)被告壬○○於上開時地，先後竊取車牌號碼ＧＥ－六○七三
    號及七Ｖ－七二○九號車牌各二面之事實，業據被告壬○○
    於警詢時坦承不諱（見警卷第八頁），被告己○○於偵查中
    亦以證人身分具結證稱：那臺七Ｖ－七二○九的車牌係伊偷
    的，也係伊裝在辛○○開的車子上面，偷車牌係怕被人記車
    牌，伊跟戊○○、壬○○討論好要去拔車牌，所以由伊下手
    去拔車牌，伊用扳手轉下來的，總共偷了二、三塊車牌，就
    是警察查到的七Ｖ－七二○九號及其他兩面車牌等語（見臺
    灣臺中地方法院檢察署九十五年度偵字第二六○九號偵查卷
    第三九頁、第一○四頁至第一○五頁），並據其於本院審理
    時證稱：因為要抓子○○，怕被記車號，所以要調換車牌，
    壬○○叫伊和丁○○去拔車牌，伊拔車牌時，丁○○在車上
    等語（見本院卷第一六二頁至第一六四頁），又被告戊○○
    於偵查中以證人身分具結證稱：車牌係壬○○叫伊和己○○
    去偷的，伊和己○○、壬○○一起去街上看，看到車牌，壬○○就說偷這臺，七Ｖ－七二○九號車牌是己○○下去偷的
    ，伊和壬○○都有去等語（見臺灣臺中地方法院檢察署九十
    五年度偵字第二六○九號偵查卷第一○六頁），並經其於本
    院審理時證稱：出發的前一天，伊、己○○、壬○○及丁○○有去大里市的停車場拔別人的車牌，係由丁○○開車，伊
    、己○○及壬○○都有下車，三人都有作拔車牌的動作，伊
    不確定七Ｖ－七二○九的車牌是誰拔的，壬○○不希望做一
    件事的時候只有一個人作，會說我們自私，叫我們一起下去
    作，丁○○在車上顧車，壬○○叫丁○○開到拔車牌的地方
    ，丁○○就開到那個地方，拔車牌時，丁○○就在旁邊等，
    拔完車牌就由丁○○開車載伊、己○○及壬○○離開等語（
    見本院卷第一七五頁至第一七六頁），而被告己○○、戊○○於偵審中之證述，均係具結後所為，如有虛偽不實，即須
    受偽證罪之處罰，證人戊○○、己○○與被告壬○○並無仇
    恨怨隙，豈有甘冒受偽證罪刑事追訴之風險，設詞構陷被告
    壬○○之可能。再參以被告丁○○於偵查中亦以證人身分具
    結證稱：七Ｖ－七二○九及ＧＥ－六○七三號的車牌係壬○○要伊與己○○用扳手偷的等語（見臺灣臺中地方法院檢察
    署九十五年度偵字第二六○九號偵查卷第四二頁至第四三頁
    ），且參以被告辛○○所駕駛之車牌號碼八四八二－ＨＰ號
    自用小客車已改懸掛七Ｖ－七二○九號車牌等情；而被告辛○○於偵查中亦以證人身分具結證稱：壬○○在伊開到一條
    快速道路時，叫伊開快一點，因為這部車是贓車，不會被拍
    到，沒有關係等語（見臺灣臺中地方法院檢察署九十五年度
    偵字第二六○九號偵查卷第一○一頁），顯見被告壬○○為
    避免被目擊者記下車牌並躲避警方查緝，早已計畫偷取他人
    車牌懸掛於上開承租之自用小客車上，益見證人戊○○、己○○之上開證述，並非子虛，而可採信。
  (三)被告壬○○雖辯稱伊遭警方刑求等語，惟被告壬○○警訊時
    之供述，不但查與事實相符，且出自其自由意志，並無刑求
    逼供情事，亦據證人即警員乙○○、寅○○於本院審理時到
    庭結證屬實（見本院卷第一一九頁至第一二一頁、第一五三
    頁至第一五五頁），而被告壬○○於本院審理時陳稱：伊在
    新竹被抓到時，在車上就被打，被四分局的人打，被禿頭的
    警察打，打伊胸部及背部，在警局被賴姓小隊長打，打伊的
    背部等語（見本院卷第一一七頁），又被告壬○○於檢察官
    初訊時陳稱遭警方刑求，經檢察官當庭勘驗被告壬○○左側
    背部有些微泛紅等情（見臺灣臺中地方法院檢察署九十五年
    度偵字第二六○九號偵查卷第三八頁），惟證人即警員乙○○於本院審理時證稱：本案逮捕當時有使用強制力，逮捕過
    程中難免有反抗動作，當天我們四人上前將壬○○壓制在地
    上上手銬等語（見本院卷第一一九頁），復參以卷內所附之
    查獲時現場相片（見警卷第九四頁），被告等人當時確實遭
    警方壓制而趴在地上，則被告壬○○左側背部些微泛紅即有
    可能係於警方查獲當時於逮捕過程中所造成，此與對被告壬○○之訊問無關，再者，被告壬○○於本院審理時亦自承檢
    察官初訊完畢後，伊被解送到軍事檢察署，訊問後即被交保
    ，交保後伊並未去驗傷，當時除夕，醫院沒有門診等情（見
    本院卷第一一七頁至第一一八頁），被告壬○○經軍事檢察
    署交保後，其人身並未受拘束，倘確有遭警方刑求之情事，
    且其於檢察官初訊時即表示有遭警方刑求，衡情，自應速至
    醫療院所驗傷，由醫師之專業知識為其檢視是否受有傷害，
    縱使當時為農曆除夕，醫療機構沒有門診，但醫療機構仍有
    急診可為其驗傷，抑或以相機拍照存證，惟被告壬○○既未
    至醫療機構驗傷，亦未拍照存證，實有悖於常情，是以被告
    壬○○此項辯解，顯不足採。此外，並有車輛租賃切結書三
    紙、贓物認領保管單一紙、查獲照片十六幀、臺中縣警察局
    車牌遺失電腦輸入單、車牌失竊詳細資料畫面、車籍作業系
    統查詢認可資料各一紙在卷可稽，且有車牌號碼ＧＥ－六○
    七三號車牌二面扣案可資佐證，故被告壬○○共同加重竊盜
    之犯行，亦堪以認定。
四、訊據被告丁○○矢口否認有何共同加重竊盜及妨害自由之犯
    行，被告庚○○亦矢口否認有何妨害自由之犯行，被告丁○○辯稱：我沒有去偷車牌，只有在車上睡覺，也沒有妨害自
    由，子○○被關在南投縣時，我沒有在那裡，我在外面買東
    西等語；被告庚○○則辯稱：我沒有去臺中市，我有在南投
    縣那裡帶小孩，因為丁○○出去，我幫丁○○帶小孩，我知
    道壬○○把子○○帶去南投，壬○○把子○○帶去那裡講話
    、聊天等語。惟查：
  (一)被告丁○○於上開時地，與被告壬○○、己○○、戊○○共
    同先後竊取車牌號碼ＧＥ－六○七三號及七Ｖ－七二○九號
    車牌各二面之事實，業據被告丁○○於警詢時坦承不諱（見
    警卷第二一頁至第二二頁），被告己○○於本院審理時以證
    人身分具結證稱：因為要抓子○○，怕被記車號，所以要調
    換車牌，壬○○叫伊和丁○○去拔車牌，伊拔車牌時，丁○○在車上等語（見本院卷第一六二頁至第一六四頁）；又被
    告戊○○於本院審理時以證人身分具結證稱：出發的前一天
    ，伊、己○○、壬○○及丁○○有去大里市的停車場拔別人
    的車牌，係由丁○○開車，伊、己○○及壬○○都有下車，
    三人都有作拔車牌的動作，伊不確定七Ｖ－七二○九的車牌
    是誰拔的，壬○○不希望做一件事的時候只有一個人作，會
    說我們自私，叫我們一起下去作，丁○○在車上顧車，壬○○叫丁○○開到拔車牌的地方，丁○○就開到那個地方，拔
    車牌時，丁○○就在旁邊等，拔完車牌就由丁○○開車載伊
    、己○○及壬○○離開等語（見本院卷第一七五頁至第一七
    六頁），而證人己○○、戊○○於本院審理時之證述，均係
    具結後所為，如有虛偽不實，即須受偽證罪之處罰，證人戊○○、己○○與被告丁○○並無仇恨怨隙，豈有甘冒受偽證
    罪刑事追訴之風險，設詞構陷被告丁○○之可能。益徵證人
    戊○○、己○○之上開證述，並非虛構，而可採信。被告丁○○事後翻異前詞，辯稱伊當時都在車上睡覺，不知道他們
    在偷車牌等語，顯係避就之詞，委無足採。
  (二)被告丁○○、庚○○與被告壬○○、戊○○、己○○、辛○○等人共同謀議將證人子○○帶至南投縣南投市○○路四六
    巷四六號租屋處私行拘禁，而先由被告壬○○、戊○○以「
    ＨＡＲＢＯＲ」之暱稱，在奇摩交友網站留言邀約證人子○○至「六福村遊樂園」遊玩，再由被告庚○○以其名義向亞
    太租車行承租車牌號碼八四八二－ＨＰ號之自用小客車一輛
    後，委由被告辛○○駕車前往約定地點搭載證人子○○後，
    前往臺中市南屯區光明二巷十三之九號前，被告壬○○、戊○○自藏身之鐵皮屋竄出上車，被告己○○則自上開自小客
    車後行李箱出來，被告壬○○、戊○○及己○○上車後，由
    被告壬○○、戊○○分別以手銬將證人子○○之左右手銬住
    ，被告壬○○再指示被告辛○○駕車前往南投縣南投市○○
    路四六巷四六號，由被告壬○○將證人子○○帶往上開處所
    浴室內，以手銬將證人子○○銬在浴缸，嗣因被告戊○○告
    知被告壬○○警察已循線追查此事，乃於同年月二十一日凌
    晨零時許，由被告丁○○駕駛上開承租車輛搭載被告戊○○
    、證人子○○二人，將證人子○○載往臺中縣大里市○○路
    與大明路口附近釋放之事實，業據證人子○○於警詢、偵查
    及本院審理時證述其遭被告等人私行拘禁等情明確（見警卷
    第三四頁至第三七頁、臺灣臺中地方法院檢察署九十五年度
    偵字第二六○九號偵查卷第八五頁至第八八頁、本院卷第二
    ○七頁至二一二頁），且經證人劉淑華於偵查中證述其與證
    人子○○於上開時地赴約時，證人子○○上車後遭人以手銬
    銬住，並命其下車，而將證人子○○帶走等情無誤（見臺灣
    臺中地方法院檢察署九十五年度偵字第二六○九號偵查卷第
    八八頁），而被告丁○○於警詢時亦供稱：因為壬○○有事
    要問子○○，所以將子○○帶至南投縣南投市○○路四六巷
    四六號，為了不讓子○○看到車牌號碼，所以將所承租的車
    牌號碼八四八二－ＨＰ號之自用小客車改懸掛七Ｖ－七二○
    九號的車牌；在戊○○告知警察已循線追查此事，戊○○、
    己○○、庚○○商討時，伊當時第一次不同意放子○○離開
    ，但是伊後來也有同意讓子○○走等語（見警卷第二一頁、
    第二三頁），且其於偵查中供述：卷附之便條紙除了粉紅色
    這張以外，其他都是由伊書寫等語（見臺灣臺中地方法院檢
    察署九十五年度偵字第二六○九號偵查卷第一○七頁），而
    由卷附之便條紙六紙（見警卷第八六頁至第八八頁），除粉
    紅色便條紙外，其餘便條紙載有「0000000000」
    、「那個女人爸爸電話」、「那女人車牌」、「ＵＨ八－二
    二六」、「子○○」、「健保號碼00000000000
    0」、「劉佩妤」、「健保號碼000000000000
    」、「九四年十二月十四日」、「大概什麼換名字」、「Ｚ
    Ｑ四○二五」、「那女人爸爸朋友車子」等文字，則參以證
    人子○○於偵查中證稱：0000000000係伊父親劉
    錕澲的電話，劉佩妤係伊以前的名字等語（見臺灣臺中地方
    法院檢察署九十五年度偵字第二六○九號偵查卷第八八頁）
    ，並據其於本院審理時證稱：壬○○一直蹲在浴室門口，還
    說都知道伊親戚住在哪裡，也知道伊搬家的地址，伊換名字
    及家裡的車牌資料、伊父親幫伊還貸款都查得出來等語（見
    本院卷第二○九頁），可見被告丁○○於卷附之便條紙所記
    載之文字均係有關證人子○○之個人資料，再參以被告丁○○於警詢時供稱：伊竊取ＧＥ－六○七三號的車牌二面是作
    為至子○○住所監視子○○時，怕被人家發現才竊取等語（
    見警卷第二二頁），益證被告丁○○早已知悉被告壬○○因
    證人子○○避不見面而擬將其騙出後帶至上址租屋處拘禁之
    計畫，而駕駛上開承租車輛至證人子○○住處監視。
  (三)證人子○○於偵查中證稱：當時他們商量要不要放人時，丁○○說要死大家一起死，不要放人，那一天凌晨一點，丁○○開車，戊○○壓著伊的頭，車上只有丁○○、戊○○二人
    ，在大里就把伊放掉，丁○○跟伊講說，這次放人伊應該知
    道怎麼做，不然後果自己承擔等語（見臺灣臺中地方法院檢
    察署九十五年度偵字第二六○九號偵查卷第八八頁），且據
    其於本院審理時證稱：壬○○說就算想要放人，也不是他一
    個人可以決定的，壬○○就叫戊○○去叫丁○○、庚○○、
    己○○過來，壬○○就說現在警察在查，看可不可以放伊走
    ，但是戊○○不肯，戊○○跟壬○○說伊事後絕對不可能會
    回來，所以不同意放人，丁○○說不可能放伊走，要死也要
    拉伊一起死等語（見本院卷第二一○頁），又被告戊○○於
    本院審理時以證人身分具結證稱：伊後來才知道手銬是丁○○買的，後來壬○○有叫丁○○去買，出發前就有手銬等語
    （見本院卷第一六九頁至第一七○頁），另參以證人子○○
    於本院審理時證述：上到三樓後，把伊一隻手銬在浴缸的水
    龍頭，一隻手銬住浴缸的把手，後來沒過多久，伊就看到庚○○抱小孩下來，壬○○就跟庚○○說你不是覺得不可能，
    現在人不是在這裡嗎，是用臺語講等語（見本院卷第二○九
    頁），而被告戊○○於本院審理時亦以證人身分具結證稱：
    最後伊、壬○○、己○○、丁○○、庚○○五人都有進去子
    ○○所在的房間，因為壬○○問其他人要不要放子○○回去
    等語（見本院卷第一七二頁），若被告壬○○僅與被告戊○○、己○○共同謀議如何將證人子○○騙出後挾持至上址租
    屋處拘禁，何以事前即叫被告丁○○購買手銬，並於決定是
    否釋放證人子○○時要徵求被告丁○○及庚○○之同意，況
    被告辛○○亦有駕車將證人子○○載至上址租屋處之行為，
    然被告壬○○並未打電話詢問被告辛○○是否同意釋放證人
    子○○，卻要徵詢被告丁○○、庚○○之意見，實有違常理
    。
  (四)被告庚○○有看到證人子○○在南投縣南投市○○路四六巷
    四六號租屋處內，被手銬銬在該處三樓房間浴室之浴缸內等
    情，業經被告庚○○於警詢、偵查及本院審理時供承明確（
    見警卷第二八頁、臺灣臺中地方法院檢察署九十五年度偵字
    第二六○九號偵查卷第四一頁、本院卷第二四九頁），且被
    告庚○○於警詢時亦供稱：伊有看到壬○○、己○○、戊○○、辛○○將子○○帶至南投縣南投市○○路四六巷四六號
    等語（見警卷第二八頁），核被告庚○○係一成年人，且教
    育程度為國中畢業，依其智識程度，於見被告壬○○、己○○、戊○○、辛○○等人將證人子○○帶至上址租屋處後，
    又將證人子○○以手銬銬在三樓房間浴室內時，當可理解證
    人子○○係遭受拘禁，被告庚○○不但未報警處理，亦未質
    問被告壬○○、己○○、戊○○、辛○○等人，顯有悖於常
    情。
  (五)綜上所述，被告丁○○、庚○○上開所辯，均係臨訟避就之
    詞，實難憑採。此外，亦有車輛租賃切結書三紙、贓物認領
    保管單一紙、查獲照片十六幀、臺中縣警察局車牌遺失電腦
    輸入單、車牌失竊詳細資料畫面、車籍作業系統查詢認可資
    料各一紙在卷可稽，且有車牌號碼ＧＥ－六○七三號車牌二
    面扣案可資佐證，故被告丁○○共同竊盜及妨害自由之犯行
    ，被告庚○○妨害自由之犯行，均堪以認定。
五、查被告行為後，刑法業於九十四年二月二日修正公佈，九十
    五年七月一日起施行，其中與本件有關部分之第二條、第三
    十三條、第四十一條第一項前段、第五十六條、第五十五條
    、第七十四條均業已修正。按「行為後法律有變更者，適用
    行為時之法律，但行為後之法律有利於行為人者，適用最有
    利於行為人之法律」，修正後刑法第二條第一項定有明文。
    此條規定係規範行為後法律變更所生新舊法律比較適用之準
    據法，本身尚無新舊法比較之問題，於新法施行後，應一律
    適用新法第二條第一項之規定，為「從舊從輕」之比較，先
    予敘明。再按本次法律變更，比較時應就罪刑有關之共犯、
    未遂犯、想像競合犯、牽連犯、連續犯、結合犯，以及累犯
    加重、自首減輕暨其他法定加減原因（如身份加減）與加減
    例等一切情形，綜其全部罪刑之結果而為比較（最高法院九
    十五年五月二十三日九十五年度第八次刑庭會議決議參照）
    。茲就本件新舊法比較結果說明如下：
  (一)被告壬○○、己○○、戊○○、丁○○四人行為後，刑法第
    五十六條連續犯之規定業於九十四年一月七日修正刪除，並
    於九十五年七月一日施行。刑法修正之後，原屬連續犯之數
    個犯罪行為，依新法應數罪併罰，比較修正前之規定，可依
    裁判上一罪論處，顯然修正前之規定較有利於被告壬○○、
    己○○、戊○○、丁○○四人，如仍依修正後之規定，對於
    被告壬○○、己○○、戊○○、丁○○四人極為不利。本件
    被告壬○○、己○○、戊○○、丁○○四人於修正前之刑法
    時期所犯之二次加重竊盜罪，依裁判時之修正後之刑法第二
    條第一項比較之結果，以修正前之刑法較有利於被告壬○○
    、己○○、戊○○、丁○○四人。
  (二)被告壬○○、己○○、戊○○、丁○○、庚○○、辛○○六
    人行為後，刑法第三十三條第五款業於九十四年二月二日以
    華總一義字第○九四○○○一四九○一號令修正公佈，並自
    九十五年七月一日起施行；修正後刑法第三十三條第五款規
    定「罰金：新臺幣一千元以上，以百元計算之。」，與修正
    前刑法第三十三條第五款規定「罰金：一元以上。」不同。
    比較新舊法結果，以舊法較有利於行為人，新法並無對被告
    壬○○、己○○、戊○○、丁○○、庚○○、辛○○六人較
    為有利之情形，故依刑法第二條第一項前段規定，本案關於
    刑法第三百零二條第一項、第三百二十一條第一項第三款、
    第四款之法定刑罰金部分，自應適用行為時之法律即修正前
    刑法第三十三條第五款規定決定其罰金部分之法定刑。
  (三)刑法第五十五條後段之牽連犯規定亦經刪除，是於新法修正
    施行後，被告壬○○、己○○、戊○○、丁○○四人所為上
    開加重竊盜及妨害自由二罪，即須分論併罰。比較新舊法之
    規定，修正後之規定對於被告壬○○、己○○、戊○○、丁○○四人較為不利，依刑法第二條第一項之規定，自應適用
    行為時且較有利於被告壬○○、己○○、戊○○、丁○○四
    人之法律，即修正前刑法第五十五條後段之規定，從較重之
    一罪予以論處。
  (四)又被告庚○○、辛○○二人行為後，罰金罰鍰提高標準條例
    第二條業已刪除，而刑法第四十一條第一項前段關於易科罰
    金之折算標準已由舊法之銀元一百元、二百元、三百元修正
    為新臺幣一千元、二千元、三千元，因屬科刑規範事項之變
    更，其折算標準為裁判時所應諭知，自有就新舊法規定比較
    之必要，經比較新舊法結果，被告庚○○、辛○○二人行為
    後之新法並未較有利於被告，是依刑法第二條第一項前段之
    規定，本件應適用被告庚○○、辛○○二人行為時之舊法即
    依修正前刑法第四十一條第一項前段、修正前罰金罰鍰提高
    標準條例第二條之規定，諭知以銀元三百元折算一日為易科
    罰金之折算標準，並依上開規定諭知易科罰金之折算標準。
  (五)再查被告六人行為後，業已增訂刑法施行法第一條之一，並
    規定：「中華民國九十四年一月七日刑法修正施行後，刑法
    分則編所定罰金之貨幣單位為新臺幣。九十四年一月七日刑
    法修正時，刑法分則編未修正之條文定有罰金者，自九十四
    年一月七日刑法修正施行後，就其所定數額提高為三十倍。
    但七十二年六月二十六日至九十四年一月七日新增或修正之
    條文，就其所定數額提高為三倍。」，是就現行刑法中，有
    關於罰金刑處罰之規定已有修正，惟經比較增訂之刑法施行
    法第一條之一與被告六人行為時之罰金罰鍰提高標準條例第
    一條前段、現行法規所定貨幣單位折算新臺幣條例第二條結
    果，二者規定適用之結果並無不同，則本件即依被告六人行
    為時之舊法即依罰金罰鍰提高標準條例第一條前段為法條適
    用之依據，附此敘明。
  (六)綜合上述各條文修正前、後之比較，揆諸前揭最高法院決議
    及修正後刑法第二條第一項前段、後段規定之「從舊、從輕
    」原則，綜其全部罪刑之比較，自應一體適用被告六人行為
    時之法律，即修正前刑法之相關規定，予以論處。至於有關
    緩刑宣告之部分，本件被告辛○○既係在新法施行前犯罪，
    依據上開說明，應逕適用新法即修正後刑法第七十四條之規
    定宣告緩刑，而無新舊法比較之問題。
六、按刑法第三百零二條第一項之剝奪人行動自由罪與同法第三
    百零四條第一項之強制罪，其所保護之法益，固均為被害人
    之自由，惟前者重在保護個人之行動自由；後者重在保護個
    人之意思自由（最高法院七十四年度臺上字第三六五一號判
    決意旨參照）。是刑法第三百零二條第一項之剝奪他人行動
    自由罪，係以私行拘禁或以其他非法方法，剝奪人之行動自
    由為要件，其目的即在保護「任意離去特定處所（空間）之
    行動自由」不受他人無故之侵害。且按刑法第三百零二條第
    一項及第三百零四條第一項之罪，其所保護之法益均係被害
    人之自由，而私行拘禁，仍不外以強暴、脅迫為手段，其罪
    質本屬相同，惟第三百零二條第一項之法定刑，既較第三百
    零四條第一項為重，則以私行拘禁之方法妨害人自由，縱其
    目的在使人行無義務之事，或妨害人行使權利，仍應逕依第
    三百零二條第一項論罪，並無適用刑法第三百零四條第一項
    之餘地（最高法院二十九年上字第三七五七號判例意旨參照
    ）。又查扳手則為堅硬且具有一定重量之物，以之擊打足以
    傷害人之生命、身體，具有客觀上之危險性，自屬兇器，被
    告壬○○、戊○○、己○○、丁○○四人竟攜帶之供以行竊
    車牌，故核其等所為，均係犯刑法第三百二十一條第一項第
    三款、第四款之結夥三人以上，攜帶兇器竊盜罪。又被告壬○○、己○○、戊○○、丁○○、庚○○、辛○○等人以手
    銬銬住被害人子○○之強暴方式，違反證人子○○之意願，
    強迫其至上址租屋房間內，又以手銬銬住證人子○○，使其
    無法任意離開上址房間，核其等所為，均係犯刑法第三百零
    二條第一項之私行拘禁罪。公訴人雖認被告壬○○、己○○
    、戊○○、丁○○四人係犯刑法第三百二十條之普通竊盜罪
    ，惟被告壬○○、己○○、戊○○、丁○○四人所竊取之物
    品係自小客車之車牌，衡情，應須使用工具始能拆卸，而被
    告己○○持長約二十公分之鐵製扳手拆下上開竊得之車牌各
    二面等情，業據被告己○○自承在卷，故壬○○、己○○、
    戊○○、丁○○四人所犯應係結夥三人以上，攜帶兇器竊盜
    罪，公訴人起訴法條容有未洽，惟起訴之社會基本事實相同
    ，爰依法變更起訴法條，改依刑法第三百二十一條第一項第
    三款、第四款之加重竊盜罪論處。被告壬○○、己○○、戊○○、丁○○四人間就前開結夥三人以上，攜帶兇器竊盜之
    犯行，及被告壬○○、己○○、戊○○、丁○○、庚○○、
    辛○○六人間就前開妨害自由之犯行，皆有犯意聯絡及行為
    分擔，均為共同正犯。被告壬○○、己○○、戊○○、丁○○四人先後二次結夥三人以上，攜帶兇器竊盜之行為，時間
    緊接，所犯罪名相同，顯係基於概括犯意為之，皆為連續犯
    ，應各依修正前刑法第五十六條之規定，論以一罪，並加重
    其刑。起訴事實雖僅記載被告壬○○、己○○、戊○○、丁○○於九十五年一月十九日二十二時許，在臺中縣大里市○○路某處之某停車場，共同竊取甲○○所有之車牌號碼七Ｖ
    －七二○九號自用小客車之車牌二面之犯行，惟檢察官就有
    裁判上一罪關係之一部分起訴者，其效力及於其他部分，刑
    事訴訟法第二百六十七條定有明文。本件被告壬○○、己○○、戊○○、丁○○於九十五年一月中旬某日二十二時許，
    在臺中縣、市內某處，結夥三人以上，攜帶兇器竊取李鐘祥
    所有之車牌號碼ＧＥ－六○七三號自用小客車之車牌二面之
    犯行與起訴之事實，雖未據起訴，然與已起訴之結夥三人以
    上，攜帶兇器竊盜之行為間，時間緊接，所犯罪名相同，具
    有連續犯之裁判上一罪關係，自為起訴效力所及，本院應予
    一併審理。又被告壬○○、己○○、戊○○、丁○○四人竊
    取車牌行為，目的在於私行拘禁證人子○○，故二罪間，具
    方法目的之牽連關係，為牽連犯，應依修正前刑法第五十五
    條之規定，應從較重之加重竊盜罪處斷。爰審酌被告六人素
    行、被告壬○○、己○○、戊○○、丁○○所參與上開竊盜
    犯行及被告壬○○、己○○、戊○○、丁○○、庚○○、辛○○參與妨害自由犯行之過程，事前縝密規劃，內部角色分
    工細密，而被告壬○○與證人子○○因感情糾葛引發爭執，
    不思循理性溝通之方式解決，竟利用拘禁證人子○○之手段
    抒發怨氣，致證人子○○產生心理恐懼，手段惡劣，不宜輕
    縱，惟被告辛○○已與證人子○○達成和解，並賠償其損害
    ，此有和解書一紙在卷可參，被告戊○○、己○○、辛○○
    犯後坦承犯行，知所悔悟，態度尚稱良好，而被告丁○○、
    庚○○犯後猶飾詞否認犯行，態度不佳，被告壬○○則僅坦
    承部分犯行，態度不佳等一切情狀，並斟酌公訴人之求刑，
    分別量處如主文所示之刑，並就被告庚○○、辛○○部分依
    修正前刑法第四十一條第一項前段及修正前罰金罰鍰提高標
    準條例第二條之規定，諭知易科罰金之折算標準。公訴意旨
    雖對被告壬○○、戊○○、己○○、丁○○、庚○○五人分
    別具體求處有期徒刑二年八月、二年、二年、二年四月及二
    年，但本院審酌上開各情，認對被告壬○○、戊○○、己○○、丁○○、庚○○五人處以如主文所示之刑，已足收儆懲
    之效，求刑意旨，毋寧過重，附此敘明。又被告辛○○前未
    曾受有期徒刑以上刑之宣告，有臺灣臺中地方法院檢察署刑
    案資料查註紀錄表及臺灣高等法院被告前案紀錄表各一份在
    卷可參，其因一時失慮，以致犯罪，信其經此偵、審程序，
    應知所警惕而無再犯之虞，本院認前開對其宣告之刑以暫不
    執行為適當，併予宣告緩刑二年，以啟自新。扣案之現金五
    千元係被告壬○○交付予被告辛○○之報酬，為被告辛○○
    因犯罪所得之物，已據其自承在卷，併依刑法第三十八條第
    一項第三款之規定宣告沒收。另被告辛○○於九十五年一月
    二十日犯罪所得之一萬元，因以花用殆盡，業據被告辛○○
    自承在卷，爰不另為沒收之諭知。再被告壬○○、己○○、
    戊○○、丁○○四人持以行竊車牌之扳手一支原係置於所租
    用之自小客車內，非被告郡華、己○○、戊○○、丁○○四
    人所有，業據被告己○○供明在卷，且卷內亦無證據證明上
    開扳手係被告郡華、己○○、戊○○、丁○○四人所有，而
    扣案之ＮＯＫＩＡ牌行動電話一支（含行動電話門號000
    0000000號ＳＩＭ卡）、ＰＡＮＡＳＯＮＩＣ牌行動
    電話一支（含行動電話門號0000000000號ＳＩＭ
    卡）、三星牌ＡＮＹＣＡＬＬ型行動電話一支（含行動電話
    門號0000000000號ＳＩＭ卡）係被告壬○○所有
    ，ＭＯＴＯＲＯＬＡ牌Ｖ二二○型行動電話一支（含行動電
    話門號0000000000號ＳＩＭ卡）則係被告辛○○
    所有，惟僅係被告壬○○、辛○○二人所有供平時通訊聯絡
    之用，並非供犯罪所用之物，自均不得予宣告沒收，併予敘
    明。
、免訴部分：
一、公訴意旨另以：被告壬○○為掩飾其通緝犯之身分，竟於八
    十九年間某日時，在臺中市○○路日新戲院旁之某遊藝場，
    與真實年籍不詳僅知綽號為「阿炮」之成年男子，基於偽造
    特種文書之犯意聯絡（起訴書誤載為基於變造特種文書之犯
    意聯絡），由被告壬○○以三萬元之代價，將其相片交予「
    阿炮」，由「阿炮」將被告壬○○之照片換貼於被害人丙○○所遺失之國民身分證上而偽造國民身分證一枚（起訴書誤
    載為變造國民身分證一枚），再將之交付被告壬○○使用，
    足生損害於被害人丙○○及國家機關對於年籍查核管理之正
    確性，嗣於九十五年一月二十七日被告壬○○經警拘捕後，
    於其身上查扣上開偽造之國民身分證，而查悉上情，因認被
    告壬○○涉有刑法第二百十二條之偽造特種文書罪嫌等語。
二、按案件時效已完成者，應諭知免訴之判決，刑事訴訟法第三
    百零二條第二款定有明文。
三、新舊法比較之說明：
  (一)查被告壬○○行為後，刑法第二條第一項業於九十四年二月
    二日修正公佈，並自九十五年七月一日起施行。修正後刑法
    第二條第一項規定，已將新舊法律適用之「從新從輕」原則
    ，改採「從舊從輕」原則，而此規定僅係規範行為後法律變
    更所生新舊法律比較適用之準據法，並非實體刑罰法律，自
    不生行為後法律變更之比較適用之問題，應逕行適用新法第
    二條第一項之規定，為「從舊從輕」之比較。
  (二)按追訴時效期間之長、短，關係是否行為人受到刑事追訴或
    處罰，而追訴權時效完成者，應依刑事訴訟法第三百零二條
    第二款規定諭知免訴，而免訴判決為實體判決，因此關於追
    訴時效期間之修正，應屬實體刑罰法律變更，而有刑法第二
    條第一項之適用。依此，本件被告壬○○行為時刑法第八十
    條追訴權之時效期間規定為：「追訴權，因左列期間內不行
    使而消滅：一、死刑、無期徒刑或十年以上有期徒刑者，二
    十年。二、三年以上十年未滿有期徒刑者，十年。三、一年
    以上三年未滿有期徒刑者，五年。四、一年未滿有期徒刑者
    ，三年。五、拘役或罰金者，一年。前項期間自犯罪成立之
    日起算。但犯罪行為有連續或繼續之狀態者，自行為終了之
    日起算。」。修正後之刑法第八十條則規定為：「追訴權，
    因下列期間內未起訴而消滅：一、犯最重本刑為死刑、無期
    徒刑或十年以上有期徒刑之罪者，三十年。二、犯最重本刑
    為三年以上十年未滿有期徒刑之罪者，二十年。三、犯最重
    本刑為一年以上三年未滿有期徒刑之罪者，十年。四、犯最
    重本刑為一年未滿有期徒刑、拘役或罰金之罪者，五年。前
    項期間自犯罪成立之日起算。但犯罪行為有繼續之狀態者，
    自行為終了之日起算。」。本件被告壬○○所涉犯之刑法第
    二百十二條偽造特種文書罪之法定刑為「一年以下有期徒刑
    、拘役或三百元以下罰金。」，是依被告壬○○行為時之舊
    法，追訴時效期間為五年，新法之追訴時效期間則為十年。
    比較新、舊法結果，被告壬○○行為時之舊法對其較為有利
    ，揆諸前開修正後之刑法第二條第一項前段之規定，本件應
    適用被告壬○○行為時之舊法。
三、經查：本件被告壬○○與共犯即不詳姓名年籍綽號「阿炮」
    之成年男子共同偽造被害人丙○○之國民身分證之犯罪時間
    為八十九年間等情，業據被告壬○○自承在卷，惟因無從確
    定時間，乃依民法第一百二十四條第二項之規定認定其犯罪
    時間為八十九年七月一日。又刑法第二百十二條規定：「偽
    造、變造護照、旅券、免許證、特許證及關於品行、能力服
    務或其他相類之證書、介紹書，足以生損害於公眾或他人者
    ，處一年以下有期徒刑、拘役或三百元以下罰金。」，故該
    罪最重本刑係有期徒刑一年，依刑法第八十條第一項第三款
    、第二項規定，其追訴權時效期間為五年，參前所述，故本
    件自被告壬○○於八十九年七月一日之犯罪成立之日起算，
    其追訴權時效，至遲於九十四年七月一日即已完成，茲臺中
    市警察局第四分局於九十五年一月二十七日始查獲被告壬○○偽造特種文書之犯行，其時間已逾五年，追訴權時效業已
    完成，因此揆諸上開說明，就被告壬○○涉犯偽造特種文書
    部分逕為諭知免訴之判決。
肆、移送併辦意旨（九十五年度偵字第一六四五三號）另以被告
    壬○○為掩飾其通緝犯之身分，竟於八十九年間某日，在臺
    中市○○路日新戲院旁之某遊藝場，與真實年籍不詳僅知綽
    號為「阿炮」之成年男子，基於變造特種文書之犯意聯絡，
    由被告壬○○以三萬元之代價，將其相片交與「阿砲」，由
    「阿砲」將被告壬○○之照片換貼於被害人丙○○所遺失之
    國民身分證上而變造國民身分證一枚，再將之交付壬○○使
    用，足生損害於被害人丙○○及國家機關對於年籍查核管理
    之正確性，嗣於九十五年一月二十七日被告壬○○經警拘捕
    後，於其身上查扣上開偽造之國民身分證，而查悉上情。又
    被告壬○○因與證人子○○有感情、財物糾紛，不思以正途
    解決紛爭，竟先遣被告庚○○於九十五年一月十九日，前往
    臺中縣大里市○○路○段七五九號「亞太租車行」，租得車
    牌號碼八四八二－ＨＰ號自用小客車一部後，被告壬○○與
    被告己○○、戊○○、丁○○基於意圖為自己或他人不法所
    有之竊盜犯意聯絡，於九十五年一月十九日十時許，駕駛上
    開車輛，前往臺中縣大里市○○路某停車場，由被告壬○○
    尋找標的，被告戊○○、丁○○在旁把風，而由被告己○○
    以不詳之扳手鬆脫螺絲之方式，共同竊取被害人甲○○所有
    之車牌號碼七Ｖ－七二○九號自用小客車車牌二面得手，並
    將之改懸掛於上開租得之車輛，圖以混淆車籍而避免警察機
    關查緝其不法活動；被告壬○○取得犯案工具後，再與被告
    戊○○、己○○、丁○○、庚○○、辛○○基於私行拘禁之
    犯意聯絡，由被告壬○○、戊○○經由網路以「ＨＡＲＢＯ
    Ｒ」之暱稱引誘證人子○○外出，證人子○○不疑而應允隨
    之前往「六福村遊樂園」遊玩，被告壬○○再遣被告辛○○
    於同年月二十日九時三十分許，駕駛上開車輛前往臺中市○
    區○○街「麥當勞」碰面後，搭載擬一同出遊之證人子○○
    、劉淑華，被告辛○○駕車載得證人子○○、劉淑華後，前
    往臺中市南屯區光明二巷十三之九號前，被告辛○○依計畫
    按鳴喇叭二聲後，躲於一旁鐵皮屋之被告戊○○及躲於車後
    行李箱之被告壬○○、己○○衝出，進入車內以手銬將證人
    子○○左右手分別銬住而以非法之方法剝奪證人子○○之行
    動自由，再將證人劉淑華推出車外後，由被告辛○○駕車將
    證人子○○載往前往南投縣南投市○○路四六巷四六號租屋
    處，再由被告壬○○、戊○○、己○○、丁○○、庚○○將
    證人子○○以手銬銬於屋內浴室內輪流看管而私行拘禁，嗣
    被告壬○○將一萬五千元之報酬交付被告辛○○，遣其先行
    離去，再遣被告戊○○外出前往網咖消除相關之網路電磁紀
    錄時，被告戊○○查覺警察已循線追查，返回上開處所與被
    告壬○○、己○○、丁○○、庚○○等人商議後，為免事態
    擴大，方於同年月二十一日凌晨零時許，將證人子○○載往
    臺中縣大里市○○路與大明路釋放，因認被告壬○○所涉犯
    刑法第二百十二條之偽造特種文書罪嫌、刑法第三百二十條
    第一項竊盜罪嫌及同法第三百零二條第一項之私行拘禁罪嫌
    ，而與本件被告壬○○被起訴部分之犯罪事實相同，屬於同
    一案件，而移送本院併案審理等語，惟查臺灣臺中地方法院
    檢察署九十五年度偵字第一六四五三號被告壬○○涉犯竊盜
    等案件係由臺灣板橋地方法院檢察署將所偵辦之九十五年度
    偵緝字第一七一三號被告壬○○涉犯竊盜、偽造文書等案件
    呈請臺灣高等法院檢察署移轉臺灣臺中地方法院檢察署偵辦
    ，而觀之臺灣板橋地方法院檢察署九十一年度偵字第二四一
    ○號被告壬○○竊盜等案件偵查卷內，該署檢察官簽分偵辦
    被告壬○○之犯罪事實為被告壬○○指使共犯劉曉津竊取告
    訴人丑○○國民身分證，並將所竊得之告訴人丑○○國民身
    分證交予被告壬○○，被告壬○○竟持以假冒告訴人丑○○
    之名購買ＸＤ－五四五號自用小客車，再依臺灣板橋地方法
    院檢察署九十五年度偵緝字第五七七號被告壬○○竊盜等案
    件偵查卷內所附之通緝書觀之，被告壬○○之通緝事實亦係
    被告壬○○涉嫌指使共犯劉曉津竊取告訴人丑○○國民身分
    證，並持之購買ＸＤ－五四五號自用小客車，犯罪時間係八
    十五年六月七日，故臺灣臺中地方法院檢察署九十五年度偵
    字第一六四五三號併辦意旨書所載之上開犯罪事實，顯係將
    臺灣板橋地方法院檢察署九十五年度偵緝字第五七七號偵查
    卷內所附之臺中市第四分局通緝案件報告書暨所附警詢筆錄
    誤認係移轉管轄被告壬○○涉犯本案竊盜、妨害自由案件之
    犯罪事實，故被告壬○○於八十五年間所涉犯之上開竊盜及
    偽造文書等案件，本院核其犯罪對象、動機、手法均與本案
    有所不同，且被告犯本案偽造特種文書、結夥三人以上攜帶
    兇器加重竊盜、私行拘禁之時間距併案部分分別有近四年、
    十年之久，時間相距甚遠，難認被告於八十九年間及九十五
    年一月二十七日犯有本案之同時，即對前開移送併案部分有
    連續犯之概括犯意，自當論以數罪而分論處罰，故本院無從
    併予審究，爰檢卷退由檢察官另為適法之處理。
據上論斷，應依刑事訴訟法第二百九十九條第一項前段、第三百
條、第三百零二條第二款，刑法第二條第一項前段、第二十八條
、（修正前）第五十六條、第三百零二條第一項、第三百二十一
條第一項第三款、第四款、（修正前）第五十五條、（修正前）
第三十三條第五款、（修正前）第四十一條第一項前段、第七十
四條第一項第一款、第三十八條第一項第三款，罰金罰鍰提高標
準條例第一條前段、（修正前）第二條，現行法規所定貨幣單位
折算新臺幣條例第二條，判決如主文。
本案經檢察官癸○○到庭執行職務。
中　　華　　民　　國　　96　　年　　 3 　　月　　1　　日
                  刑事第九庭    審判長法  官  周瑞芬
                                      法  官  何世全
                                      法  官  余德正
以上正本證明與原本無異。
如不服本判決，應於送達後十日內向本院提出上訴狀（須附繕
本），上訴於臺灣高等法院臺中分院。
                                      書記官  廖日晟
中　　華　　民　　國　　96　　年　　 3 　　月　　1　　日
附錄論罪科刑法條
刑法第302條第1項
私行拘禁或以其他非法方法，剝奪人之行動自由者，處五年以下
有期徒刑、拘役或三百元以下罰金。
刑法第321條
犯竊盜罪而有左列情形之一者，處六月以上、五年以下有期徒刑
：
一  於夜間侵入住宅或有人居住之建築物、船艦或隱匿其內而犯
    之者。
二  毀越門扇、牆垣或其他安全設備而犯之者。
三  攜帶兇器而犯之者。
四  結夥三人以上而犯之者。
五  乘火災、水災或其他災害之際而犯之者。
六  在車站或埠頭而犯之者。
前項之未遂犯罰之。
